【裁判字號】    85,台上,3410
【裁判日期】    850712
【裁判案由】    走私
【裁判全文】
最高法院刑事判決                              八十五年度台上字第三四一○號
    上訴人  甲○○
            乙○○
右上訴人等因走私案件，不服台灣高等法院高雄分院中華民國八十四年九月二十日第
二審判決（八十四年度上訴字第一八三四號，起訴案號：台灣高雄地方法院檢察署八
十四年度偵字第四二五七號），提起上訴，本院判決如左：
    主  文
上訴駁回。
    理  由
按刑事訴訟法第三百七十七條規定，上訴於第三審法院，非以判決違背法令為理由，
不得為之。是提起第三審上訴，應以原判決違背法令為理由，係屬法定要件。如果上
訴理由狀並未依據卷內訴訟資料，具體指摘原判決不適用何種法則或如何適用不當，
或所指摘原判決違法情事，顯與法律規定得為第三審上訴理由之違法情形，不相適合
時，均應認其上訴為違背法律上之程式，予以駁回。本件上訴人甲○○、乙○○上訴
意旨略稱：原審既已查明上訴人等共同以駕駛舢舨搭載洋，係在我國領海屏東縣琉
球鄉東北方一海浬處接駁，並非走私進口，係犯懲治走私條例第三條第一項之運送走
私物品罪，原審以同條例第二條之走私罪處刑，適用法則，顯有未當。又上訴人甲○
○在警訊中即供明受陳先生以新台幣（下同）十萬元代價雇用運送走私物品，警方人
員故意寫為與陳先生合夥，要屬誣陷。上訴人二人家境困苦，倘入獄服刑，家人生活
堪慮，請從輕量刑等語。
惟查原判決依上訴人甲○○、乙○○在警訊、檢察官偵查及第一審審理中之自白，扣
案未稅洋及財政部高雄關稅局八十四年四月二十五日（八四）關緝字第○六二二號
函等證據，認上訴人二人犯行明確，因而維持第一審論處上訴人二人共同私運管制物
品進口逾公告數額罪刑之判決，並駁回上訴人等在原審之上訴，已明其所憑之證據
及認定之理由。且以甲○○所辯僅單純受雇接駁，並未投資與乙○○所辯，受雇之前
並不知要搭載走私物品云云，均事後翻異飾詞，為不足採，亦在理由中指駁說明翔實
。再甲○○為本次走私，曾與「陳先生」事先約定出資十萬元，事成可得四萬元利潤
，乃進而邀堂弟乙○○一同前往接駁，又因其無錢，上開投資額，尚未交予「陳先生
」之事實，亦為該甲○○於警訊、偵查及第一審審判中自白，原審因以上訴人二人與
「陳先生」、邱寶宗及該不詳姓名之船長就上開走私犯行，有犯意連絡及行為分擔，
均為共同正犯，認第一審適用懲治走私條例第二條第一項論罪處刑為無不合，顯與上
訴人等所指，原判決有適用法則不當之違法情形，不相適合。再上訴意旨，既未指摘
原判決科刑有何違背法令﹖單純就科刑之輕重為爭執，自非適法之第三審上訴理由，
依首揭說明，其上訴違背法律上之程式，應予駁回。
據上論結，應依刑事訴訟法第三百九十五條前段，判決如主文。
中      華      民      國    八十五    年      七      月      十二    日
                              最高法院刑事第七庭
                                  審判長法官  張  信  雄
                                        法官  張  吉  賓
                                        法官  池  啟  明
                                        法官  陳  宗  鎮
                                        法官  石  木  欽
      右正本證明與原本無異
                                              書  記  官
中      華      民      國    八十五    年      七      月      十八    日


司法院資訊處製作；財團法人民間司法改革基金會備份。
